臺灣高雄地方法院民事判決　　　　　　111年度雄小字第317號

原　　　告　富邦產物保險股份有限公司

法定代理人　羅建明　
訴訟代理人　王裕元　
被　　　告　余梓華　

上列當事人間請求侵權行為損害賠償事件，經本院於民國111年2
月23日言詞辯論終結，本院判決如下：
    主  文
被告應給付原告新臺幣肆仟貳佰伍拾元，及自民國一百一十年十
二月九日起至清償日止，按年息百分之五計算之利息。
訴訟費用新臺幣壹仟元由被告負擔二分之一，餘由原告負擔。
本判決原告勝訴部分得假執行。
    事實及理由
一、按訴狀送達後，原告不得將原訴變更或追加他訴，但擴張或
    減縮應受判決事項之聲明者，不在此限，民事訴訟法第255
    條第1 項第3 款定有明文，又依民事訴訟法第436 第2 項準
    用同法第255 條第1 項第3 款。本件原告起訴時原請求被告
    給付新臺幣（下同）8,500 元。嗣於本院審理時變更聲明為
    ：被告應給付原告4,250 元（見本院卷第66頁），核屬減縮
    應受判決事項之聲明，與上開規定相符，應予准許。
二、本件原告主張：緣被告於民國109 年2 月4 日，駕駛車牌號
    碼0000-00 號自用小客車，在高雄市○鎮區○○路00000 號
    處倒車時，不慎致撞擊原告所承保訴外人吳畇蓉所有駕駛之
    車號000-0000號自用小客車（下稱系爭車輛），造成系爭車
    輛右後葉子板受損。經送修支出修復費4,250 元，原告已依
    保險契約悉數理賠，爰依保險代位及侵權行為等之法律關係
    ，提起本件訴訟，併為聲明：被告應給付原告4,250 元及自
    起訴狀繕本送達翌日起至清償日止，按年息百分之5 計算之
    利息。
三、被告則以：其倒車時雖有擦撞系爭車輛之右後葉子板，但修
    繕之部分應非全部由其所造成，部分係舊擦痕等語置辯。並
    聲明：駁回原告之訴。
四、原告主張系爭車輛於上開時、地因被告倒車不慎之過失致撞
    擊受損之事實，業經其提出高雄市政府警察局道路交通事初
    步分析研判表、行車執照、駕照、汽（機) 車保險理賠申請
    書、估價單、車損維修照片及統一發票等件為證（見本院卷
    第13-29 頁），復為被告所不爭執，堪認原告之主張為真實
    。復按因故意或過失不法侵害他人之權利者，負損害賠償責
    任；汽車、機車或其他非依軌道行駛之動力車輛，在使用中
    加損害於他人者，駕駛人應賠償因此所受之損害。民法第18
    4 條第1 項前段及第191 條之2 前段各定有明文，是被告對
    於本件事故之發生，應負過失侵權行為損害賠償責任甚明。
五、又按被保險人因保險人應負保險責任之損失發生，而對於第
    三人有損失賠償請求權者，保險人得於給付賠償金額後，代
    位行使被保險人對於第三人之請求權。但其所請求之數額，
    以不逾賠償金額為限，保險法第53條第1 項定有明文。再按
    負損害賠償責任者，除法律另有規定或契約另有訂定外，應
    回復他方損害發生前之原狀；第1 項情形，債權人得請求支
    付回復原狀所必要之費用，以代回復原狀，民法第213 條第
    1 項、第3 項定有明文。另物被毀損時，被害人除得依民法
    第196 條請求賠償外，並不排除民法第213 條至第215 條之
    適用。依民法第196 條請求賠償物被毀損所減少之價額，得
    以修復費用為估定之標準，但以必要者為限（例如︰修理材
    料以新品換舊品，應予折舊），最高法院77年度第9 次民事
    庭會議決議可資參照。本件原告主張系爭車輛於本件事故受
    損之修理費用為4,250 元，業據提出估價單及統一發票（見
    本院卷第17、29頁）為證，被告雖以上開情詞置辯。然按原
    告對於自己主張之事實已盡證明之責後，被告對其主張，如
    抗辯其不實並提出反對之主張者，則被告對其反對之主張，
    亦應負證明之責，此為舉證責任分擔之原則。本件依原告提
    出之估價單所載維修項目及車損照片，核與系爭車輛受損部
    位相符即又右後葉子板，足見原告就系爭車輛之修復費用已
    盡相當證明之責，而被告就其抗辯既未能提出任何證據舉證
    以實其說，自不足採。。而系爭車輛支出之修復費用為4,25
    0 元，均屬工資及塗裝，毋庸折舊。故原告得請求之修復費
    用為4,250 元。
六、綜上所述，原告依保險代位及侵權行為等之法律關係，請求
    被告給付4,250 元，及自起訴狀繕本送達翌日即110 年12月
    10日起至清償日止，按年息百分之5 計算之利息，為有理由
    ，應予准許。
七、本件原告勝訴部分係適用小額程序，所為被告敗訴之判決，
    爰依民事訴訟法第436 條之20規定，依職權宣告假執行。
八、訴訟費用負擔之依據：依民事訴訟法第436 條之19、第79條
    規定，確定訴訟費用額為1,000 元（即第一審裁判費），由
    被告負擔500 元，餘由原告負擔。
中　　華　　民　　國　 111　　年　　2 　　月　　25　　日
          　　　　高雄簡易庭    法　官  張茹棻
以上正本係照原本作成。          
民事訴訟法第436條之24第2項：對於本判決之上訴，非以違背法
令為理由，不得為之。
如對本判決上訴，須於判決送達後20日內向本院提出上訴狀，並
須表明原判決所違背之法令及其具體內容與依訴訟資料可認為原
判決有違背法令之具體事實之上訴理由。（均須按他造當事人之
人數附繕本）。
中　　華　　民　　國　 111　　年　　2 　　月　　25　　日
                                書記官  黃振祐